# 售后回购的问题

提问人：fluxion 时间：2014-03-25 11:30:18
售后回购按准则要求作为融资处理，但交易对手方似乎没规定作为贷款处理。这样合理吗？还是我理解错了?

回答人：chenyiwei
理论上，同一交易的双方在对该交易进行会计处理时，通常对该交易的经济实质应具有对应的判断，相应地会计处理也是对称的。
但从另一方面讲，在实际操作中，报表编制人和审计师都不能干预交易对方应作出何种会计处理（双方是各自独立的会计主体），因此，所应当做到的是：该事项在本会计主体的确认、计量、列报和披露符合会计准则的规定。不能一定要求本企业的处理与对方一致，对方的处理不一定是对的。